臺灣臺中地方法院刑事判決　　　　　　　　　　　　　九十一年度易字第七八六號
　　公　訴　人　臺灣台中地方法院檢察署檢察官
　　被　　　告　甲○○
右列被告因違反商標法案件，經檢察官提起公訴（九十一年度偵字第二四二七號），
本院判決如左：
    主  文
甲○○共同連續明知為於同一商品，使用相同於他人之註冊商標之圖樣而販賣，累犯
，處有期徒刑柒月。
扣案如附表所示之手錶陸拾玖只，沒收之。
    事  實
一、甲○○曾於民國（下同）八十八年間，因違反商標法案件，經本院判處有期徒刑
    五月確定，於八十八年三月三十一日以易科罰金執行完畢；復於八十九年間，再
    因違反商標法案件，經本院判處有期徒刑六月確定，並於八十九年十二月十八日
    易科罰金執行完畢。詎仍不知悔改，明知如附表所示編號一至十四之英文標誌及
    商標圖案乃如附表所示之瑞士商佛朗西龍隆吉那鐘錶股份有限公司等十四家公司
    依法在我國經濟部中央標準局（已於八十八年一月二十六日更名為經濟部智慧財
    產局）申請註冊取得商標專用權，且均在專用期間內，分別指定使用於鐘錶及其
    組件及其他應屬本類之製品等商品，竟與姓名、年籍不詳之綽號為「小陳」之成
    年男子意圖販賣並基於概括之犯意聯絡，自九十年一月十日起，由該綽號「小陳
    」之男子提供仿冒手錶，寄由甲○○在台中市○○路三七號前，以每只單價新台
    幣（下同）六百元至七百元之價格，連續販賣仿冒前揭知名外國廠商商標之手錶
    與不特定之人，而其每賣出一只手錶可抽一百五十元至二百元不等之佣金。嗣於
    九十一年一月三十日零時十五分，在上址為警查獲，並扣得如附表所示之手錶六
    十九只。
二、案經如附表所示公司共同代理人劉廷耀訴由台中市警察局第一分局報告臺灣台中
    地方法院檢察署檢察官偵查起訴。
    理  由
一、訊據被告甲○○於警訊、偵查及本院審理中，對於右揭事實皆坦承不諱，核與如
    附表所示公司共同代理人劉廷耀分別於警訊及本院審理時指訴之情節相符，並有
    商標註冊證影本十份、商標註冊簿影本四份、照片一張附於偵查卷可稽，復有扣
    案如附表所示之仿明手錶六十九只可資佐證。查被告以每只仿冒手錶六百元至七
    百元之價格出售，每出售一只手錶可抽取一百五十元至二百元之利潤，顯有營利
    之意圖，被告之自白核與事實相符，事證明確，其犯行洵堪認定。本件被告乃幫
    綽號「小陳」之成年男子販賣前揭仿冒手錶，已為被告所坦承，其屬共同販賣仿
    冒手錶，檢察官起訴事實認被告乃受僱於該綽號「小陳」之男子販賣仿冒手錶，
    容有誤會，附此敘明。
二、核被告所為，係犯商標法第六十三條之販賣仿冒商品罪。被告與綽號「小陳」之
    成年男子間，有犯意聯絡及行為分擔，為共同正犯。被告先後多次犯行，時間緊
    接，犯罪構成要件相同，顯係基於概括犯意反覆為之，應依刑法第五十六條連續
    犯之規定論以一罪，並依法加重其刑。查被告曾分別於八十八年、八十九年間，
    各因違反商標法案件，經本院判處有期徒刑五月、六確定，並已於八十八年三月
    三十一日、八十九年十二月十八日已易科罰金執行完畢，此有臺灣台中地方法院
    檢察署刑案資料查註紀錄表一份、臺灣高等法院被告全國前案紀錄表各一份附卷
    可稽，其於前案執行完畢後，五年內再犯本件有期徒刑以上之罪，係屬累犯，應
    依刑法第四十七條規定加重其刑，並遞加重其刑。爰審酌被告犯罪之動機、目的
    、手段、其品性及智識程度及本次遭查獲之仿冒手錶數量以及其於犯後坦承犯行
    ，已具悔意等一切情狀，量處如主文所示之刑。扣案如附表所示之仿冒手錶六十
    九只，係被告犯商標法第六十三條之罪所販賣之商品，不問屬於犯人與否，應依
    商標法第六十四條之規定沒收之。
據上論斷，應依刑事訴訟法第二百九十九條第一項前段、商標法第六十三條、第六十
四條、刑法第十一條前段、第二十八條、第五十六條、第四十七條，判決如主文。
中      華      民      國      九十一      年      五      月    三    日
                                臺灣台中地方法院刑事第七庭
                                        法  官林學晴
右正本證明與原本無異。
如不服本判決，應於判決送達後十日內向本院提出上訴狀，上訴於臺灣高等法院臺中
分院( 須附繕本 )。
                                        書記官
中      華      民      國      九十一      年      五      月    三    日
~FO
附表
┌──┬──────┬─────────────┬──────┬────┐
│編號│  商標名稱  │ 商  標  專  用  權  人   │ 註冊號數   │仿品數量│
├──┼──────┼─────────────┼──────┼────┤
│ 一 │longines    │瑞士商佛朗西龍隆吉納鐘錶股│二二五五二  │一只    │
│    │            │份有限公司                │            │        │
├──┼──────┼─────────────┼──────┼────┤
│ 二 │corum       │瑞士商崑崙麗時班沃特公司  │一四六四三三│四只    │
├──┼──────┼─────────────┼──────┼────┤
│ 三 │cartier     │瑞士商佳得國際公司        │六二四六０  │十四只  │
├──┼──────┼─────────────┼──────┼────┤
│ 四 │omega       │瑞士商雅米茄股份有限公司  │三三六二六  │十三只  │
├──┼──────┼─────────────┼──────┼────┤
│ 五 │piaget      │瑞士商比亞特公司          │三四七九０  │一只    │
├──┼──────┼─────────────┼──────┼────┤
│ 六 │vacheron    │瑞士商華希隆康斯坦丁公司  │一一０七一九│四只    │
│    │constantin  │                          │            │        │
├──┼──────┼─────────────┼──────┼────┤
│ 七 │chanel      │瑞士商香奈兒股份有限公司  │九八六二九  │二只    │ 一    longines       一                  瑞士商佛朗西龍隆吉那鐘錶
├──┼──────┼─────────────┼──────┼────┤                                           股份有限公司
│ 八 │rado        │瑞士商雷達錶公司          │一一六九三  │三只    │ 二    corun          四                  瑞士商崑崙麗時班沃特公司
├──┼──────┼─────────────┼──────┼────┤ 三    cartier        十四                荷蘭商佳得國際公司
│ 九 │patek       │瑞士商派特飛力浦公司      │一一０七二一│五只    │ 四    omega          十三                瑞士商亞米茄股份有限公司
│    │philippe    │                          │            │        │ 五    piaget         一                  瑞士商比亞給特公司
├──┼──────┼─────────────┼──────┼────┤ 六    vacheron       四                  瑞士商華希隆康斯坦丁公司
│ 十 │breitling   │瑞士商百年齡公司          │三三二六四六│一只    │        constantin
├──┼──────┼─────────────┼──────┼────┤ 八    rado           三                  瑞士商雷達錶錶公司
│十一│dunhill     │英商奧佛雷旦喜股份有限公司│一二一一七六│三只    │ 九    patek          五                  瑞士商派特飛力浦公司
├──┼──────┼─────────────┼──────┼────┤ 十    breitling      一                  瑞士商百年齡公司
│十二│montblanc   │西德商萬寶隆文具股份有限公│五一四七九五│三只    │ 十一   dunhill        三                  英商奧佛雷旦喜股份有限公司
│    │            │司                        │            │        │
├──┼──────┼─────────────┼──────┼────┤ 十二   montblanc      三                  西德商萬寶隆文具有限公司
│十三│rolex       │瑞士勞力士錶廠            │二０九二三  │十只    │ 十三   rolex          十                  瑞士勞力士錶廠
├──┼──────┼─────────────┼──────┼────┤ 十四   gucci          五                  義商固喜歡固喜公司
│十四│gucci       │義商固喜歡固喜公司        │一五四九五一│五只    │
└──┴──────┴─────────────┴──────┴────┘
附錄論罪科刑法條
商標法第六十二條
意圖欺騙他人，有左列情事之一者，處三年以下有期徒刑、拘役或科或併
科新臺幣二十萬元以下罰金：
一  於同一商品或類似商品，使用相同或近似於他人註冊商標之圖樣者。
二  於有關同一商品或類似商品之廣告、標帖、說明書、價目表或其他文
    書，附加相同或近似於他人註冊商標圖樣而陳列或散布者。
商標法第六十三條
明知為前條商品而販賣、意圖販賣而陳列、輸出或輸入者，處一年以下有
期徒刑、拘役或科或併科新臺幣五萬元以下罰金。
商標法第六十四條
犯前二條之罪所製造、販賣、陳列、輸出或輸入之商品不問屬於犯人與否
，沒收之。
